【裁判字號】    88,易,1106
【裁判日期】    890125
【裁判案由】    違反槍砲彈藥刀械管制條例
【裁判全文】
臺灣新竹地方法院刑事判決                        八十八年度易字第一一六號
    公  訴  人  臺灣新竹地方法院檢察署檢察官
    被      告  甲○○
右列被告因違反槍砲彈藥刀械管制條例案件，經檢察官提起公訴（八十八年度偵字第
七五三一號），本院判決如左︰
    主  文
甲○○未經許可，持有刀械，累犯，處有期徒刑月，如易科罰金，以佰元折算壹
日。扣案之十字弓壹把沒收。
    事  實
一、甲○○前於民國八十五間，因違反麻醉藥品管理條例案件，經本院於八十五年十
    二月二十九日以八十五年度易字第三二八九號判處有期徒刑五月，並諭知易科罰
    金之折算標準確定，於八十六年一月二十九日易科罰金執行完畢。猶不知悔改，
    於八十五年間，於舊貨行內取得十字弓一把後，明知該十字弓係屬槍砲彈藥刀械
    管制條例公告管制之刀械，竟未經主管機關之許可，自該時起將十字弓置於住處
    而持有之，迄至八十八年十月十六日下午四時許，在其位於新竹縣竹北市東海里
    三鄰三崁店三十五之二號住處，為警持臺灣新竹地方法院檢察署檢察官簽發之搜
    索票查獲，並扣得上開十字弓一把。
二、案經新竹縣警察局新埔分局報請臺灣新竹地方法院檢察署檢察官偵查起訴。
    理  由
一、訊據被告甲○○對於右揭時地，未經許可，持有十字弓一把，迭於警訊、偵審中
    供承不諱，惟矢口否認違反槍砲彈藥刀械管制條例犯行，辯稱：該十字弓不具殺
    傷力云云。經查：被告未經許可，持有十字弓之事實，業經被告自承不諱，且有
    十字弓一把扣案可證。該十字弓經送請新竹市警察局鑑驗結果，因具有槍托、準
    星、板機、瞄準器等配備，機械性能良好，係屬槍砲彈藥刀械管制條例列管之刀
    械，有該局於八十八年十二月二十四日出具之（八八）竹市警保民字第四四四二
    九號函附卷可稽；核與新竹縣警察局鑑驗結果相符，有該局於八十八年十月二十
    六日出具之（八八）竹縣警保字第九二二九號函在卷足佐；另經臺灣新竹地方法
    院檢察署檢察官勘驗屬實，有勘驗筆錄在卷可查，是被告空言所辯，無足採信。
    從而，本案事證已臻明確，被告犯行洵堪認定，自應依法予以論罪科刑。
二、核被告所為，係犯槍砲彈藥刀械管制條例第十四條第三項之未經許可持有刀械罪
    。其前於八十五間，因違反麻醉藥品管理條例案件，經本院於八十五年十二月二
    十九日以八十五年度易字第三二八九號判處有期徒刑五月，並諭知易科罰金之折
    算標準確定，於八十六年一月二十九日易科罰金執行完畢，有本院被告全國前案
    紀錄表在卷可按，其前受有期徒刑執行完畢，於五年以內再犯本件最重本刑為有
    期徒刑以上之罪，為累犯，應依刑法第四十七條之規定加重其刑。爰審酌被告未
    經許可持有十字弓一把，固屬不該，惟並未持之行兇，未致生重大危害，暨其犯
    後態度等一切情狀，量處如主文所示之刑，並諭知易科罰金之折算標準。
三、扣案之十字弓一把，係屬槍砲彈藥刀械管制條例公告管制之刀械，屬於未經許可
    ，不得持有之違禁物，應依刑法第三十八條第一項第一款規定，宣告沒收。
據上論斷，應依刑事訴訟法第二百九十九條第一項前段，槍砲彈藥刀械管制條例第十
四條第三項，刑法第十一條前段、第四十七條、第三十八條第一項第一款，罰金罰鍰
提高標準條例第二條，判決如主文。
本案經檢察官許麗美到庭執行職務。
中      華      民      國    八十九    年      一      月    二十五    日
                            臺灣新竹地方法院刑事第一庭
                                        法  官    黃  美  文
右正本證明與原本無異。
如不服本判決，應於判決送達後十日內向本院提出上訴狀( 應附繕本 )，上訴於
臺灣高等法院。
                                        書記官    饒  興  蘭
中      華      民      國    八十九    年      一      月    二十五    日
附錄：
槍砲彈藥刀械管制條例第十四條第三項
未經許可，持有或意圖販賣而陳列刀械者，處一年以下有期徒刑、拘役或新台幣五十
萬元以下罰金。


司法院資訊處製作；財團法人民間司法改革基金會備份。
